【裁判字號】    96,訴,3648
【裁判日期】    970110
【裁判案由】    毒品危害防制條例
【裁判全文】
臺灣板橋地方法院刑事判決              96年度訴字第3648號
公  訴  人  臺灣板橋地方法院檢察署檢察官
被      告  丙○○
上列被告因違反毒品危害防制條例案件，經檢察官提起公訴（九
十六年度偵字第一九二八七號），本院判決如下：
    主  文
丙○○轉讓第二級毒品，處有期徒刑柒月。扣案之第二級毒品Ｍ
ＤＭＡ（驗餘毛重壹點柒肆公克）均沒收銷燬之。
    事  實
一、丙○○明知亞甲基雙氧甲基安非他命（即ＭＤＭＡ，俗稱搖
    頭丸，以下簡稱ＭＤＭＡ）係毒品危害防制條例所列之第二
    級毒品，不得轉讓及持有，因欲與甲○○、乙○○等人至同
    志派對狂歡，竟基於轉讓第二級毒品之故意，於民國九十六
    年八月十七日二十二時許，由甲○○駕車載丙○○、乙○○
    前往臺北縣樹林市○○街附近，由丙○○、乙○○出資新台
    幣（下同）三千五百元向真實姓名不詳之成年男子購入ＭＤ
    ＭＡ十顆，隨即前往臺北縣板橋市○○街一號三樓參加派對
    ，於同日二十三時許進入派對時，自己與乙○○各施用一顆
    ＭＤＭＡ，復無償提供ＭＤＭＡ二顆予甲○○而轉讓之。嗣
    於翌（十八）日凌晨三時許，為臺北市政府警察局中山分局
    員警持臺灣板橋地方法院核發之搜索票，在上址執行搜索時
    查獲丙○○，並扣得其所持有ＭＤＭＡ六顆（毛重一點八○
    公克）。
二、案經臺北市政府警察局中山分局報請臺灣板橋地方法院檢察
    署檢察官偵查起訴。
    理  由
壹、程序事項：
一、關於證人之證言部分
    按被告以外之人於偵查中向檢察官所為之陳述，除顯有不可
    信之情況者外，得為證據；按被告以外之人於檢察事務官、
    司法警察官或司法警察調查中所為之陳述，與審判中不符時
    ，其先前之陳述具有較可信之特別情況，且為證明犯罪事實
    存否所必要者，得為證據，刑事訴訟法第一百五十九條之一
    第二項、第一百五十九條之二分別定有明文。查證人甲○○
    於上揭警詢時之陳述，屬被告以外之人於審判外所為之陳述
    ，其於警詢之陳述，與審判中之陳述並不一致，而依證人甲○○於警詢當時之客觀環境及條件加以觀察可知，證人甲○○於九十六年八月十八日警詢中就彼等如何出資並駕車購買
    十顆ＭＤＭＡ，及被告將其中二顆無償轉讓予其施用之過程
    陳述明確，嗣於同日檢察官偵訊時，經檢察官告以偽證之責
    後，復於具結後為相同之證述，且未陳稱警詢時有何遭到非
    法取供或陳述錯誤之情形，堪認其於警詢時並未遭受任何外
    力壓迫，所述應係出於其自由意志無疑。反觀證人甲○○嗣
    於本院所為證言，就其所述係與被告合資購買毒品，卻無法
    解釋為何要將自行出資購買毒品放在被告身上乙情，顯與其
    於警、偵訊中所為證述不符，足見其於警詢中之陳述，因係
    查獲當日所為，記憶清晰，且未受他人左右而出於自然之陳
    述。又偵查中向檢察官所為之言詞陳述，均經以證人身分具
    結在卷，合於法定要件，且依刑事訴訟法規定檢察官代表國
    家偵查犯罪、實施公訴，依法有訊問證人之權，證人須具結
    ，而實務運作時，偵查中檢察官向被告以外之人所取得之陳
    述，原則上均能遵守法律規定，不致違法取供，其可信性極
    高，復查無「顯有不可信之情況」，嗣於審判中所為證言，
    或因與被告同庭應訊，考量與被告相識情誼故為有利被告之
    證詞，非無可能，是以，證人甲○○先前警詢中之陳述，具
    有較為可信之特別情況；又偵查中證述，並無特別不可信之
    情形，依前揭規定旨意，應認具有證據能力。
二、關於書證部分：
    台灣尖端先進生技醫藥股份有限公司濫用藥物檢驗報告影本
    二紙（被告丙○○、證人甲○○各一份）、臺北市政府警察
    局中華民國九十六年八月二十八日北市鑑毒字第六八五號鑑
    驗通知書（ＭＤＭＡ六顆之鑑定報告）影本一紙等書證，檢
    察官、被告及辯護人均同意作為證據，且查無顯不可信之情
    況，合於刑事訴訟法第一百五十九條之五之規定，依法均得
    為證據。
三、關於物證部分：
    員警自前開受搜索處所查扣得被告持有之ＭＤＭＡ六顆，係
    員警持搜索票，依法執行搜索所得，因查無員警違法取證之
    情形，依法自得為本案之證據。
貳、實體事項：
一、訊據被告丙○○對上揭時地交付給甲○○ＭＤＭＡ之事坦承
    無訛，然其矢口否認有何無償轉讓第二級毒品之犯行，辯稱
    ：伊與友人甲○○、乙○○合資購買ＭＤＭＡ云云。經查：
(一)、被告就如何轉讓交付證人甲○○ＭＤＭＡ乙節，於警詢中坦
    承購買十顆ＭＤＭＡ，自己施用一顆半或兩顆，有提供給甲○○施用，沒有跟甲○○收錢；於偵查中供稱：因為甲○○
    與伊是好朋友，有拿ＭＤＭＡ給甲○○施用，沒有收錢等語
    。被告亦未爭執警詢、偵查中供述非出於自由意志，其先前
    警詢、偵查中自白，核與證人甲○○於警詢所稱施用之ＭＤ
    ＭＡ係由被告轉贈，被告未向其收錢（見偵卷第十三、十四
    頁）等語及與偵查中具結證稱：丙○○跟一個不詳男子買了
    十顆ＭＤＭＡ，之後去板橋參加派對，丙○○免費請他施用
    等語（見偵卷第六十頁）等語相符。甲○○於本院審理中改
    稱：與被告丙○○合資購買ＭＤＭＡ，先前在警詢、偵查中
    是因為第一次被警方查獲，被嚇壞了，且擔心提到錢會牽涉
    到販賣毒品，所以才說是被告無償轉讓云云。然查，甲○○
    於警詢、偵查中除提到第二級毒品ＭＤＭＡ是被告丙○○無
    償轉讓，亦提到現場施用之Ｋ他命係與丙○○於九十六年八
    月十一日各資出六百元合資購買等語，是證人甲○○明知「
    合資購買」、「無償轉讓」為不同情形，其於警詢、偵查中
    倘若擔心提到合資購買ＭＤＭＡ會導致被告丙○○涉嫌販賣
    第二級毒品，為何不擔心供出合資購買第三級毒品Ｋ他命亦
    會導致被告涉有販賣第三級毒品罪嫌？又於本院交互詰問程
    序中，證人甲○○對於在臺北縣樹林市○○街取得ＭＤＭＡ
    後一直至臺北縣板橋市○○街一號三樓舞會的二十分鐘車程
    之充足時間內，為何未取得所謂合資購買之三顆ＭＤＭＡ，
    反而是到同志派對，明知進入後視野昏暗且人數眾多可能找
    不到被告，進入前亦只向被告取回二顆ＭＤＭＡ，尚留一顆
    在被告身上一事無法自圓其說，證人甲○○事後於審理中翻
    異證述，顯係維護被告之詞，不足採信。又證人甲○○於九
    十六年八月十八日為警察查獲後，經警採集其尿液送驗結果
    確呈ＭＤＭＡ陽性反應，有臺灣尖端先進生技醫藥股份有限
    公司九十六年八月三十日濫用藥物檢驗報告附卷可查，此外
    ，ＭＤＭＡ六顆（毛重一點八○公克），經送請臺北市政府
    警察局鑑定其所含成分，經該局刑事鑑識中心以氣相層析/
    質譜分析法確認鑑驗結果，取樣零點零六公克，驗餘毛重一
    點七四公克，確含第二級毒品ＭＤＡ、ＭＤＭＡ成分，亦有
    該局九十六年八月二十八日出具之北市鑑毒字第六八五號鑑
    驗通知書一紙附卷足稽，俱徵被告於警詢、偵查中自白確與
    事實相符，堪以認定。
(二)、又證人乙○○於本院證稱：其與被告、甲○○合資購買ＭＤ
    ＭＡ，一同至臺北縣樹林市○○街拿毒品，伊與被告錢是共
    同的，兩人一同出資買六顆或七顆，甲○○則買三顆，當時
    跟藥頭買完後甲○○就在車上付錢，甲○○買的三顆，是到
    派對現場陸續跟被告拿二顆，還有一顆在被告身上，伊進入
    舞會後因為找不到被告取用ＭＤＭＡ，復又以五百元代價向
    舞會主持人購買一顆ＭＤＭＡ施用云云。然查，倘若甲○○
    出資購買三顆ＭＤＭＡ，在車上已付錢，被告何以不將三顆
    ＭＤＭＡ交付給甲○○，反而至派對現場陸續交付二顆，尚
    由被告保管一顆，且依據乙○○供述同志派對人很多，燈光
    昏暗一時之間找不到被告，只好另跟主持人買一顆，且參加
    派對之同志身上僅著內褲，衣服均需放置於主持人提供之袋
    內等語，據此可知，苟甲○○確實合資購買三顆ＭＤＭＡ，
    被告應會一併交付三顆給甲○○，實無任何理由由被告保管
    另外一顆。證人乙○○證述被告與甲○○合資購買ＭＤＭＡ
    之詞，亦屬迴護被告之詞，不足採信。
(三)、綜前各節交互以觀，被告轉讓第二級毒品ＭＤＭＡ之犯行
    至明。其事後所辯，無非卸責砌飾之詞，顯不足採，本件事
    證明確，被告犯行殊堪認定，應依法論科。
二、核被告丙○○所為，係犯毒品危害防制條例第八條第二項之
    罪。被告轉讓第二級毒品前後，持有第二級毒品之犯行，應
    為轉讓行為所吸收，不另論罪。又被告轉讓給甲○○之第二
    級毒品ＭＤＭＡ二顆，重量未逾淨重五公克，無需依毒品危
    害防制條例第八條第六項規定加重其刑。爰審酌被告素行、
    犯罪動機、手段、轉讓第二級毒品二顆助長施用毒品風氣、
    惟轉讓數量不多、犯後一度坦承犯行等一切情狀，量處如主
    文所示之刑。扣案ＭＤＭＡ六顆（除經取樣○點○六公克鑑
    驗用罄部分，失其違禁物之性質，毋庸宣告沒收外），驗餘
    毛重一點七四公克，為違禁物，不問屬於犯人與否，應依毒
    品危害防制條例第十八條第一項前段規定，沒收銷燬之。
三、證人甲○○、乙○○於本院審理中之證詞，是否涉及偽證罪
    嫌，另由檢察官依法究辦。
據上論斷，應依刑事訴訟法第二百九十九條第一項前段，毒品危害防
制條例第八條第二項、第十八條第一項前段，判決如主文。
本案經檢察官顏妃琇到庭執行職務。
中    華    民    國    97    年    1     月    10    日
                  刑事第八庭審判長法  官   潘翠雪
                                  法  官   王士珮
                                  法  官   絲鈺雲
以上正本證明與原本無異
如不服本判決應於送達後10日內向本院提出上訴狀
                                  書記官  蔡美如
中    華    民    國    97    年    1     月    10    日
附錄本案論罪科刑法條全文：
毒品危害防制條例第八條
轉讓第一級毒品者，處一年以上七年以下有期徒刑，得併科新臺
幣一百萬元以下罰金。
轉讓第二級毒品者，處六月以上五年以下有期徒刑，得併科新臺
幣七十萬元以下罰金。
轉讓第三級毒品者，處三年以下有期徒刑，得併科新臺幣三十萬
元以下罰金。
轉讓第四級毒品者，處一年以下有期徒刑，得併科新臺幣十萬元
以下罰金。
前四項之未遂犯罰之。
轉讓毒品達一定數量者，加重其刑至二分之一，其標準由行政院
定之。


司法院資訊處製作；財團法人民間司法改革基金會備份。
